臺灣桃園地方法院民事裁定
110年度亡字第83號
聲  請  人  臺灣桃園地方檢察署

代  理  人  詹東祐  
相  對  人
即  失蹤人  孫金和    失蹤前最後住所：桃園市八德區興豐路

上列當事人間請求宣告死亡事件，本院裁定如下：
    主      文
宣告孫金和（男，民國0 年0 月0 日生，身分證統一編號：Z000
000000號）於民國一百零三年十一月二日下午十二時死亡。
聲請程序費用由相對人之遺產負擔。
    理      由
一、聲請意旨略以：相對人即失蹤人孫金和係民國0 年0 月0 日
    生，現年108 歲，設籍在桃園市○○區○○路0000號國軍退
    除役官兵輔導委員會桃園榮譽國民之家（下稱桃園榮民之家
    ），為其自63年8 月1 日即未至桃園榮民之家報到，復因其
    行方不明於100 年11月2 日由桃園○○○○○○○○○向桃
    園市政府警察局八德分局通報，經八德分局受理登記為失蹤
    人口，迄今仍未尋獲。相對人未婚，為在臺單身榮民無親屬
    、無入境紀錄、未在監所、無全民健康保險投保資料，自登
    記為失蹤人口之日即110 年11月2 日時已年逾80歲，迄今失
    蹤已逾3 年，為此，爰依法聲請准對相對人為死亡之宣告等
    語。
二、經查，聲請人主張之上開事實，業據提出與其所述相符之個
    人資料、桃園市政府警察局八德分局109 年9 月15日德警分
    防字第1090029924號函、相對人戶籍資料、內政部移民署10
    9 年10月6 日移署資字第1090105064號函、桃園○○○○○
    ○○○○109 年8 月26日桃市德戶字第1090007362號函、個
    人除戶資料查詢結果、己身一親等資料查詢結果、全國刑案
    資料查註表、完整矯正簡表、健保資訊連結作業查詢紀錄、
    入出境資訊連結作業等為證；本院依職權調取相對人申辦電
    話門號查詢資料及稅務電子閘門財產所得調件明細表，均查
    無相對人之申辦紀錄及其名下無任何財產所得，另經本院函
    詢桃園○○○○○○○○○相對人之配偶、父母及子女戶籍
    資料，其函覆略以：經查詢戶役政資訊系統暨戶籍數位化系
    統，查無親屬設籍紀錄等語，有桃園○○○○○○○○○11
    1 年10月27日桃市德戶字第1110010097號函在卷可佐，復經
    本院將公示催告裁定公布於本院公告處，並以資訊網路公告
    之，有該裁定、公示催告公告在卷可稽。又經聲請人於111 
    年10月28日具狀陳報略以公示催告期間未見有人陳報相對人
    行蹤，亦無相對人之音訊等語，有卷附陳報狀（見本院卷第
    28頁）在卷可稽，堪認聲請人之上開主張為真實。 
三、按失蹤人失蹤滿7 年後，法院得因利害關係人或檢察官之聲
    請，為死亡之宣告；失蹤人為80歲以上者，得於失蹤滿3 年
    後，為死亡之宣告；宣告死亡之裁定，利害關係人或檢察官
    得聲請之，民法第8 條第1 項、第2 項、家事事件法第155 
    條分別定有明文。又宣告死亡之裁定應確定死亡之時；受死
    亡宣告者，以判決內所確定死亡之時，推定其為死亡。前項
    死亡之時，應為前條各項所定期間最後日終止之時，但有反
    證者，不在此限，家事事件法第159 條第1 項、民法第9 條
    亦分別明文規定。經查，聲請人係以相對人為2 年4 月5 日
    生，自100 年11月2 日起失蹤，自斯時起即音訊杳然，迄今
    生死不明，經本院公示催告在案，今申報期已屆滿，未據失
    蹤人陳報其生存或知其生死者陳報其所知，而聲請人自得於
    相對人失蹤滿3 年後，聲請對之為死亡宣告，揆諸上揭規定
    ，本件聲請自屬有據。又本件相對人係於100 年11月2 日失
    蹤，計至103 年11月2 日屆滿3 年，自應推定相對人於是日
    下午12時為死亡之時，准予依法宣告。
四、依家事事件法第154條第3項，裁定如主文。
中　　華　　民　　國　　111 　年　　11　　月　 30 　　日
                   家事法庭     法  官　黃裕民
正本係照原本作成。
如不服本裁定應於送達後10日內向本院提出抗告狀，並應繳納抗
告費新台幣1000元。
中　　華　　民　　國　　111 　年　　11　　月　　30　　日
                                書記官  趙佳瑜